臺灣板橋地方法院民事判決　　　　　　　 95年度訴字第938號
原　　　告　鼎易印刷事業股份有限公司
法定代理人　戊○○
訴訟代理人　王迪吾律師
　　　　　　董德泰律師
複代理人　　張藝騰律師
被　　　告　乙○○
訴訟代理人　洪戩穀律師
上列當事人間請求返還股份事件，經本院於民國95年12月27日言
詞辯論終結，判決如下：
    主  文
原告之訴及假執行之聲請均駁回。
訴訟費用由原告負擔。
    事實及理由
壹、程序方面
??按公司或其他團體或其債權人，對於社員或社員對於社員，
    於其社員之資格有所請求而涉訟者，得由該團體主事務所或
    主營業所所在地之法院管轄，民事訴訟法第9 條第1 項定有
    明文。本件原告係臺灣亮綺印網科技股份有限公司（下稱亮
    綺公司）股東，對於被告身為亮綺公司股東之資格有所請求
    ，揆諸首揭規定，本院應有管轄權。
貳、實體方面
一、原告起訴主張：
(一)、緣原告於民國89年8 月間與被告就投資亮綺公司達成協定，
    由原告出資新臺幣（下同）750 萬元設立亮綺公司，為符合
    當時公司法第2 條、第128 條第1 項強制股份有限公司股東
    、發起人須7 人以上之規定，由被告出借名義登記為發起人
    、設立完成後登記為股東，登記股份計225,000 股。後於90
    年9 月間，亮綺公司決議減資，被告登記股份減為105,000
    股。
(二)、惟公司法嗣後於90年11月間修正，股份有限公司已無最低股
    東人數7 人之限制，兩造間上開協定之目的已不存在，是原
    告於95年2 月15日以中和中山路郵局第61號存證信函向被告
    表示終止上開法律關係並請求被告配合辦理亮綺公司股東名
    簿之變更，惟被告至今均置之不理，原告始起訴請求，並以
    起訴狀再次向被告為終止之意思表示。
(三)、先位聲明部分：
    按借名契約，顧名思義，係指當事人約定，一方（借名者）
    經他方（出名者）同意，而就屬於一方現在或將來之財產，
    以他方之名義，登記為所有人或其他權利人，但無使他方取
    得實質所有權或其他權利之意思。亮綺公司係原告一人實際
    出資，業如前述，是亮綺公司之資本依股份有限公司資合之
    性質屬於原告之財產無疑；嗣後原告雖經被告及第三人己○○、潘正立、唐華良、林溫芳、戊○○等人同意，將亮綺公
    司設立發行之75萬股分別以原告、被告及第三人等名義登記
    ，但並無移轉各該股份實質所有權意思，兩造間自屬成立借
    名契約。此觀亮綺公司成立營運後，所有形式股東之印章皆
    置於亮綺公司，授權原告自行使用即知。準此，原告終止借
    名契約後，依民法第179 條後段之規定請求被告返還登記利
    益（股份），應屬有據。
(四)、備位聲明部分：
    按稱信託者，謂委託人將財產權移轉或為其他處分，使受託
    人依信託本旨，謂受益人之利益或為特定之目的，管理或處
    分信託財產之關係。兩造間法律關係乃原告（委託人）將系
    爭股份（信託財產）移轉與被告（受託人），使其依信託本
    旨（擔任亮綺公司股東）管理處分系爭股份。惟系爭信託關
    係業經原告終止，依信託法第65條第2 款規定，被告自得請
    求被告將信託財產即系爭股份移轉返還予原告。
(五)、聲明
 1. 先位聲明：
    被告應將登記其名義之亮綺公司105,000 股向該公司辦理移
    轉登記予原告；原告願供擔保，請准宣告假執行。
 2. 備位聲明：
    被告應將登記其名義之亮綺公司105,000 股向該公司辦理移
    轉登記予原告；原告願供擔保，請准宣告假執行。
二、被告則抗辯：
(一)、原告就其主張債權發生之原因事實，負有舉證之責任。不論
    原告主張其與被告就系爭股份存有借名契約，抑係原告執稱
    其與被告間就系爭股份存在信託關係，原告應先就兩造間存
    有借名或信託關係之事實負舉證之責任，原告若未能舉證證
    明之，要不得逕認兩造有借名契約或信託行為之法律關係存
    在。
(二)、被告確有出資亮綺公司
  1.89年2 月間，原告負責人戊○○與被告配偶丁○○（原名陳
    衛邦）接洽，希能借重丁○○在印刷領域之專業才能及印刷
    界之豐沛人脈，委請丁○○出面籌設亮綺公司，旋丁○○與
    戊○○達成協定，在89年2 月19日簽署協定備忘錄，斯時戊○○同意由丁○○入股鼎易公司百分之10股份即300 萬元，
    其中150 萬元由丁○○以現金分3 年支付，每年50萬元，在
    新公司（即日後之亮綺公司）成立後，丁○○在亮綺公司持
    股有百分之20。嗣於籌設亮綺公司過程中，丁○○向戊○○
    表明將入股鼎易公司百分之10股份，悉數轉入亮綺公司股份
    ，即原來在亮綺公司百分之20股份增為百分之30股份，戊○○與丁○○遂協定在亮綺公司之設立出資，丁○○只要出資
    50萬元即可，戊○○則為丁○○出資其餘部分。
  2.89年7 月31日，鼎易公司會計丙○○將亮綺公司各股東所佔
    出資比例明細表出示予丁○○，其上載明丁○○在亮綺公司
    持股比例為百分之30（以被告名義持有上開股份）。由於丁○○曾與戊○○言明要拿出50萬元現金出資亮綺公司，因此
    在亮綺公司89年8 月2 日獲准設立後，丁○○旋於89年8 月
    3 日開立以被告為發票人、發票日89年8 月10日、金額50萬
    元支票乙紙交付丙○○收執，足見被告確有出資亮綺公司。
  3.原告雖執稱系爭50萬元支票為被告配偶丁○○投資原告之款
    項，與亮綺公司之出資無涉云云。惟原告就此前後說詞不一
    ，無足憑信。再者，苟原告所稱系爭50萬元係被告出資原告
    之款項堪信為真，然原告卻無法提出被告配偶丁○○在原告
    公司之相關持股證明文件，顯見原告上開陳詞殊無可採。況
    亮綺公司係於89年8 月2 日才獲准設立，原告則早已設立，
    倘若系爭50萬元支票為被告配偶丁○○出資原告之款項，原
    告合當早令丁○○繳足股款，豈會於亮綺公司89年8 月2 日
    獲准設立之時，才於翌日（89年8 月3 日）由原告會計人員
    丙○○收受系爭50萬元支票作為丁○○出資原告之款項，原
    告所陳顯然背於常理與經驗法則，難昭憑信。
  4.原告又稱丁○○投資原告之系爭50萬元支票，因丁○○與戊○○經營理念不合，所以未讓丁○○在原告持有股份，原告
    負責人戊○○願將該50萬元返還丁○○云云。按原告在89年
   ? 月3 日即已收受系爭50萬元支票，丁○○係於90年間離開
    亮綺公司，倘若系爭50萬元支票確係丁○○入股原告之款項
    ，則丁○○在亮綺公司工作年餘期間，理應向原告索還系爭
    50萬元或索取入股原告之證明，而非將該50萬元留置原告處
    而坐視不予處理。何況，原告負責人戊○○果因經營理念與
    丁○○不合，未讓丁○○在原告公司持股，衡諸常理，原告
    既然不欲丁○○在原告持股，早應將系爭50萬元如數返還丁○○，豈會在收受該50萬元支票後6 年內未為任何處置，迄
    本案準備程序終結之日，才表明願將該50萬元悉數歸還，原
    告此部分主張，不足採信。
  5.原告雖否認丁○○所提出協議備忘錄之真正，惟該紙協定備
    忘錄上「戊○○」之署名，與系爭89年5 月1 日網版印刷公
    司投資意向書上「戊○○」之簽名完全一致，足證前開協議
    備忘錄確為丁○○與戊○○於89年2 月19日合意簽訂。且亮
    綺公司負責人己○○前於94年6 月14日寄送予丁○○之存證
    信函內容，亦與前開協議備忘錄之記載吻合，原告空言否認
    該協議備忘錄之真正，自無可取。
  6.承前，被告在亮綺公司既確有出資，不問原告所稱被告於亮
    綺公司之設立，並未出資分文於章定資本額，被告僅係原告
    借用名義作為符合當時股份有限公司法定7位發起人之借名
   （形式股東）主張；或原告所謂其將出資股份信託移轉於被
    告名下，使被告依信託法律關係本旨擔任亮綺公司股東管理
    處分該股份之說法，顯然均屬空言指摘，委無足採。
(三)、聲明：原告之訴及假執行之聲請均駁回；如受不利判決，願
    供擔保請准宣告免為假執行。
三、本院之判斷
(一)、兩造不爭執之事實
 1. 亮綺公司申請設立登記時，係由原告、被告、己○○、潘正
    立、戊○○、唐華良及林溫芳具名為發起人，嗣亮綺公司於
    89年8 月14日經核准設立，資本總額為750 萬元，共分為75
    萬股，由原告、被告、己○○、潘正立、戊○○、唐華良及
    林溫芳7 人登記為股東，被告登記之股份為225,000 股，此
    有亮綺公司基本資料查詢、股東名簿影本、設立登記申請書
    影本各1 紙、亮綺公司章程影本1 份附卷可稽（附於本院卷
    第15頁、第22頁、第39頁至第43頁）。
 2. 89年8 月2 日，原告臺灣中小企業銀行帳號00000000000 號
    帳戶轉帳支出400 萬元，訴外人笙易有限公司（下稱笙易公
    司）臺灣中小企業銀行帳號00000000000 號帳戶轉帳支出
    350 萬元，上開兩筆轉帳款項共750 萬元，係於同日分別以
    原告、被告、己○○、潘正立、戊○○、唐華良及林溫芳之
    名義存入亮綺公司籌備處設於臺灣中小企業銀行之帳號
    00000000000 號帳戶（以該7 人名義存入之金額分別為200
    萬元、225 萬元、25萬元、1,115,000 元、1 萬元、
    1,125,000 元及75萬元），此有臺灣中小企業銀行中和分行
    95年7 月25日95中和字第423 號函暨所附傳票影本9 紙、存
    摺明細影本3 紙在卷為憑（附於本院卷第36頁至第38頁、第
    63頁至第72頁），並經證人丙○○到庭證述明確（見本院卷
    第91頁、第92頁）。
 3. 卷附89年5 月1 日網版印刷公司投資意向書（附於本院卷第
    130 頁至第133 頁）之真正。
(二)、原告主張亮綺公司之資本750 萬元全數係由原告出資，被告
    並未實際出資，僅為形式股東。亮綺公司於90年9 月間決議
    減資，被告登記股份減為105,000 股。並先位主張兩造間就
    登記在被告名下之股份成立借名契約，備位主張兩造間就系
    爭股份成立信託契約，今原告已終止兩造間之借名契約或信
    託契約，被告應將登記其名義之亮綺公司105,000 股向亮綺
    公司辦理移轉登記予原告等語。惟為被告否認，辯以：被告
　　在亮綺公司89年間設立之初，於亮綺公司出資之225 萬元資
　  本額，係先由原告於89年8 月2 日為被告出資225 萬元，被
    告旋於89年8 月3 日開立50萬元支票交付原告，其餘之股份
    乃原告法定代理人戊○○同意為被告之配偶丁○○（原名陳
    衛邦）出資，故被告確有出資亮綺公司，並非掛名股東等情
    。
(三)、按當事人主張有利於己之事實者，就其事實有舉證之責。民
    事訴訟法第277 條前段定有明文。又主張法律關係存在之當
    事人，須就該法律關係發生所須具備之特別要件，負舉證之
    責任，最高法院著有48年台上字第887 號判例意旨可資參照
    。本件原告主張兩造間先前就登記於被告名下之亮綺公司股
    份曾成立借名契約或信託契約，自應由原告就上開法律關係
    之存在負舉證之責。
(四)、經查亮綺公司申請設立時，以原告、被告、己○○、潘正立
    、戊○○、唐華良及林溫芳等7 名發起人名義存入亮綺公司
    籌備處上開帳戶之資本共750 萬元，係由原告及笙易公司臺
    灣中小企銀之帳戶分別轉帳400 萬元、350 萬元後存入，為
    兩造所不爭，業如前述。又原告主張前述笙易公司所轉帳支
    出之350 萬元，係由原告向笙易公司洽借350 萬元，笙易公
    司同意借款後，由原告將借得款項自笙易公司之帳戶直接轉
    帳存入亮綺公司籌備處之帳戶乙節，業據證人即笙易公司法
    定代理人甲○○、原告財務人員丙○○到庭證述屬實（見本
    院卷第89頁至第92頁），亦足認定，是89年8 月2 日存入亮
    綺公司籌備處帳戶之750 萬元股本，係由原告以其帳戶內之
　　資金或借得之款項支付，固屬明確。
(五)、惟就被告於亮綺公司登記持股之經過，證人即被告之夫丁○○到庭具結證稱：伊原在原告公司擔任顧問之工作，亮綺公
    司之設立乃伊與原告負責人戊○○一同策劃。戊○○之前來
    找伊，說想籌設網版印刷公司，因為伊有這方面之專業知識
    及人脈關係，因此要求伊幫忙籌設。當時雙方有談論到股份
    之問題，戊○○說只要伊能幫忙籌設公司，股款他願意幫伊
    出。剛開始說伊先入原告百分之10之股份亦即300 萬元，其
    中150 萬元由伊以現金分3 年支付，1 年50萬元，另由鼎易
    轉投資亮綺公司，伊占亮綺公司百分之20之股份，伊在89年
    2 月間曾與戊○○就此簽訂協議備忘錄。後來在籌設過程中
    ，伊建議把伊占原告之股份全部轉入亮綺公司之股份，伊有
    與戊○○達成口頭上之共識，伊僅須現金出資50萬元，伊直
    接占亮綺公司百分之30之股份，原告百分之10之股份伊就不
    要了，其他175 萬元股資戊○○同意幫伊出資，因戊○○欲
    借重伊的專業及人脈關係。當時伊有跟戊○○說要拿50萬元
    之現金出來，因此伊才開立50萬元之支票予原告。亮綺公司
    設立後，伊即至亮綺公司擔任總經理，由伊負責營運，但於
    90年間，戊○○以伊經營不善要求伊離職。伊係將伊於亮綺
    公司之股份登記在被告名下。後來亮綺公司在94年間說要增
    資，通知伊開股東會，當時伊質問之前為何未開董監事會議
    ，伊才發現伊被從董監事名單除名且股份減少，伊有對戊○○提起偽造文書之刑事告訴等語（見本院卷第121 頁第123
    頁），且提出89年5 月1 日網版印刷公司投資意向書1份 、
    戊○○與丁○○於89年2 月19日共同簽立之協議備忘錄影本
    1 紙（附於本院卷第129 頁至第133 頁）為證。原告雖否認
    該協議備忘錄影本之真正，然觀諸該紙協議備忘錄上「戊○○」之簽名，與原告不爭執真正之前開投資意向書上「戊○○」簽名之字跡、書寫風格極度相似，可認係同一人書寫。
    且亮綺公司法定代理人己○○於94年6 月14日寄送予戊○○
    、丁○○二人之存證信函（附於本院卷第157 頁至第160 頁
    ）中所提及丁○○於亮綺公司設立後，每月支領10萬元薪資
    與36,000元顧問費等情，亦核與上開協議備忘錄中第三項丁○○薪資10萬元、顧問費36,000元之約定內容相符，足見前
    開協議備忘錄應屬真正，原告空言否認其真正，應無可採。
(六)、由前開網版印刷公司投資意向書、協議備忘錄以觀，投資意
    向書經丁○○（即陳衛邦）及戊○○簽名於其上，協議備忘
    錄則係記載：「一、入股鼎易印刷10% 股份，股金為300 萬
    元，其中：(一)150 萬元分三年撥入，每年50萬元（自民國89
    年起）。(二)150 萬元為盈餘轉撥入（自民國89年起）。二、
    預備成立新公司（名稱另議）：(一)股東：鼎易80% ，陳衛邦
    20% （盈餘轉撥入）。(二)執行股東年終盈餘提10% 為獎金。
    三、陳衛邦薪資(一)月薪10萬（屬新公司）。(二)鼎易顧問費
    3.6 萬（每月）……協議人陳衛邦、戊○○中華民國89年2
    月19日」等節，足認證人丁○○證稱原告法定代理人戊○○
    前欲籌設網版印刷公司，欲借重其於該領域之專才與人脈，
    故曾與其就股份進行商議，最初雙方係協議由丁○○占原告
    百分之10之股份即300 萬元及亮綺公司百分之20之股份等情
　　，應非子虛。至證人丁○○證述後來其又與戊○○達成共識
    ，改為其不再占鼎易公司之股份，而由其直接占亮綺公司百
    分之30之股份，雙方復約定其僅須出資現金50萬元，其餘
    175 萬元之股資由戊○○代其出資等語，此部分丁○○與戊○○於二家公司股份之調動協議雖無書面資料以為佐證，然
    衡以被告於亮綺公司設立時所登記之股份為225 萬股，占亮
    綺公司總股份之百分之30，證人丙○○亦證述其辦理亮綺公
    司之股本存入亮綺公司之籌備處時，係由戊○○提供亮綺公
    司之股東名單與股數，足見丁○○證稱嗣後其又與戊○○就
    股份有如上調整之約定，並非全然無據。再者，被告辯稱其
    曾於89年8 月3 日開立票號HY0000000 ，以原告為受款人，
    發票日期89年8 月10日，票面金額50萬元之支票予原告收執
    之事實，為原告所不爭，且經被告提出該紙支票影本附卷為
    據（附於本院卷第103 頁），當屬真正，此與丁○○證述其
    曾以被告名義開立50萬元支票予原告用以支付其出資亮綺公
    司之股款乙節亦屬相合。原告雖陳稱該紙支票乃被告用以投
    資原告公司之款項，與被告有無於亮綺公司出資無關云云，
    然上開支票之開立時間與亮綺公司之設立時間極為密接，原
    告則早於73年3 月27日即已設立，有原告之公司基本資料查
    詢在卷可按，原告未能提出被告或丁○○於原告持股之相關
    證明，且就丁○○何以突於89年間亮綺公司籌設期間，欲出
    資50萬元投資原告之緣由，亦未有合理之說明。原告雖又稱
    係因後來丁○○與戊○○理念不合，故未讓丁○○在原告持
    有股份，戊○○願意將該張支票返還被告等語，惟若該張支
    票確係被告投資原告之款項，自原告收受該紙支票迄本案提
    起時已長達約6 年，原告既無讓被告於原告持股之意願，卻
    遲未將該張支票歸還被告或丁○○，丁○○復無向原告索還
    之舉，凡此俱與常情有違，是原告陳稱該50萬元支票乃被告
    投資原告之款項，實難採信，應以被告辯稱係丁○○出資亮
    綺公司之款項較為可採。
(七)、另亮綺公司曾於94年2 月15日召開股東臨時會，討論辦理現
    金增資之問題，丁○○代理被告參加，並於會中發言，請求
    說明增資之目的及提供財報，且就辦理增資乙事表示不贊成
    意見，有亮綺公司94年度股東臨時會議事錄附卷可稽（附於
    本院卷第104 頁），益徵被告辯稱丁○○確有出資亮綺公司
    ，並非形式股東等語，應非無據，否則當不致由丁○○代被
    告出席股東臨時會，且於會中表達反對現金增資之立場。又
    被告曾以亮綺公司董事長己○○未依法通知其參加股東會，
    即擅自解除被告在亮綺公司之董事職務，製作不實之股東會
    紀錄，並向主管機關申請董事、監察人之變更登記為由，對
    己○○提出偽造文書之刑事告訴乙節，有刑事告訴狀影本1
    份存卷可佐（附於本院卷第146 頁至第148 頁），若被告僅
    因與原告間有借名契約，單純出借名義登記為亮綺公司股東
    ，衡情被告當無不辭勞費，提起前開刑事告訴之理。雖上開
    刑事案件偵查結果，檢察官係將己○○、戊○○同列為被告
    ，並以該二人涉犯修正前公司法第9 條第3 項之罪（公司應
    收之股款，股東並未實際繳納，而以申請文件表明收足）、
    刑法第216 條、第215 條、第214 條偽造文書等罪嫌，向臺
    灣士林地方法院聲請簡易判決處刑，有臺灣士林地方法院檢
    察署檢察官94年度偵字第11148 號、第9255號聲請簡易判決
    處刑書可考（附於本院卷第126 頁至第128 頁），惟觀諸該
    聲請簡易判決處刑書內所載丁○○之證詞：告訴人乙○○（
    即本案被告）只是掛名股東，實際上運作自己較清楚，及告
    訴人乙○○（即本案被告）之陳述：只是出名擔任股東，實
    際事務由先生丁○○負責等語，與丁○○於本案所證述其有
    出資亮綺公司，但以被告名義登記為股東等節，並無扞格。
    被告就此復陳稱當初其係提出偽造文書之告訴，檢察官在被
    告未及提出實際出資之證據時即以前開公司法罪嫌聲請簡易
    判決。而刑事判決所為事實之認定，於本院為獨立民事訴訟
    之裁判時本不受其拘束，遑論上開聲請簡易判決處刑案件，
    尚未經臺灣士林地方法院作出刑事判決，本院自不受前開聲
    請簡易判決處刑書所載犯罪事實之拘束。
(八)、證人己○○雖到庭證陳：伊係借名擔任亮綺公司之董事長，
    當時因原告董事長戊○○想要設立亮綺公司，他自己不方便
    擔任負責人，因此請伊借名當負責人，伊自己本身未出資，
    亮綺公司之資本係由原告出資。當初因公司法規定需要7 人
    以上方能成立股份有限公司，因此戊○○有找了一些人當人
    頭。當時戊○○有召集原告之股東談過這件事，戊○○有提
    到亮綺公司要找丁○○等形式股東，伊主要是聽戊○○所說
    ，但伊只有看到鼎易公司之傳票，未見到被告拿錢到亮綺公
    司等語（見本院卷第87頁至第89頁），依己○○所言，其係
    因聽聞戊○○所述及見到鼎易公司之傳票，故證稱被告僅為
    形式股東。然亮綺公司設立時之資本額最初係由原告帳戶內
    之資金與原告向笙易公司所借得之款項支付，固屬實情，惟
    戊○○因欲借重丁○○在網版印刷方面之長才，雙方曾就丁○○占有亮綺公司股份乙節有所協議，且由被告簽發前開50
    萬元支票以為出資亮綺公司之款項等節，均詳如前述，是丁○○確有擔任亮綺公司實質股東，並以被告名義登記為股東
    ，要甚明確。而上開協議既為戊○○與丁○○二人間之約定
    ，己○○並未參與，己○○僅因原告之轉帳傳票與聽聞戊○○所述，證稱兩造間曾成立借名契約，尚不足執為有利於原
    告之認定。況縱認被告無法提出書面資料佐證丁○○證述其
    與戊○○簽署協議備忘錄後，戊○○同意丁○○僅須出資50
    萬元，其餘175 萬元股款均由戊○○為其出資乙情屬實，或
    認依協議備忘錄之記載，丁○○所占亮綺公司之股份係由將
    來公司營運之盈餘撥入來充抵，惟此亦屬原告先代丁○○繳
    付股款，丁○○是否尚有款項應給付原告之問題，核與原告
    所稱兩造就被告登記之股份係成立借名或信託契約有間。又
    被告是否曾將印章置於亮綺公司，與丁○○是否以被告名義
    登記為亮綺公司之股東無何直接關連，原告欲以此證明兩造
    間有借名關係存在，亦無可取。此外，原告並未提出其他積
    極證據證明兩造就登記於被告名下之亮綺公司股份成立借名
    或信託契約，其先位、備位主張之事實俱難採信。
(九)、綜上所述，原告未能證明兩造間就登記於被告名下之亮綺公
    司股份曾成立借名或信託契約，從而，原告主張終止兩造間
    之借名或信託契約，進而依據不當得利之法律關係或信託財
    產返還請求權，請求被告將現登記其名義之亮綺公司股份辦
    理移轉登記予原告，自失所憑而無理由，應予駁回。其假執
    行之聲請亦失所附麗，應併予駁回。
(十)、因本案事證已臻明確，兩造其餘主張陳述及所提之證據，經
    本院審酌後認與判決結果不生影響，爰不另一一論述，附此
    敘明。
四、據上論結，本件原告之訴為無理由，依民事訴訟法第78條，
    判決如主文。
中　　華　　民　　國　　96　　年　　1 　　月　　15　　日
                  民事第三庭  審判長法　官  朱耀平
                                    法?官  徐玉玲
                                    法?官  吳佳穎
以上正本係照原本作成
如對本判決上訴，須於判決送達後20日內向本院提出上訴狀
中　　華　　民　　國　　96　　年　　1 　　月　　15　　日
                                    書記官　黃美雲
